pt-BR: Verniz base da formulação: Acrílico; Nitrocelulose (tipo laca); À base de óleo; Poliuretano; À base de goma-laca; Solvente (à base de álcool); Sintético/à base de resina; À base de água; Outro
lt-LT: Lako formulės pagrindas: Akrilas; Nitroceliuliozė (lako tipo); Aliejaus pagrindu; Poliuretanas; Šelako pagrindu; Spirito (alkoholio) pagrindu; Sintetinis / dervų pagrindu; Vandens pagrindu; Kita
vi: Công thức nền của vecni: Acrylic; Nitrocellulose (kiểu sơn mài); Gốc dầu; Polyurethane; Gốc shellac; Cồn (gốc cồn); Tổng hợp/gốc nhựa; Gốc nước; Khác
ja: ニス配合ベース: アクリル; ニトロセルロース (ラッカー調); 油性; ポリウレタン; セラックベース; スピリット (アルコールベース); 合成/樹脂ベース; 水性; その他
nl: Lak formuleringsbasis: Acryl; Nitrocellulose (lakstijl); Op oliebasis; Polyurethaan; Op schellakbasis; Spiritus (op alcoholbasis); Synthetisch/op harsbasis; Op waterbasis; Overig
pl: Baza formuły lakieru: Akrylowa; Nitrocelulozowa (typu lakier); Na bazie oleju; Poliuretanowa; Na bazie szelaku; Spirytusowa (na bazie alkoholu); Syntetyczna/na bazie żywicy; Na bazie wody; Inne
sv: Lackbas: Akryl; Nitrocellulosa (lacktyp); Oljebaserad; Polyuretan; Schellackbaserad; Sprit (alkoholbaserad); Syntet-/hartsbaserad; Vattenbaserad; Övrigt
th: ฐานสูตรน้ำยาเคลือบเงา: อะคริลิก; ไนโตรเซลลูโลส (แบบแล็กเกอร์); สูตรน้ำมัน; โพลิยูรีเทน; สูตรเชลแล็ก; สูตรสปิริต (ผสมแอลกอฮอล์); สูตรสังเคราะห์/เรซิน; สูตรน้ำ; อื่นๆ
zh-CN: 清漆配方基料: 丙烯酸; 硝化纤维 (清漆型); 油性; 聚氨酯; 虫胶基; 酒精 (醇基); 合成/树脂基; 水性; 其他
hr-HR: Baza formulacije laka: Akrilna; Nitroceluloza (tip laka); Na bazi ulja; Poliuretan; Na bazi šelaka; Špirit (na bazi alkohola); Sintetička / na bazi smole; Na bazi vode; Ostalo
tr: Vernik formülasyon bazı: Akrilik; Nitroselüloz (lake tarzı); Yağ bazlı; Poliüretan; Gomalak bazlı; İspirto (alkol bazlı); Sentetik/reçine bazlı; Su bazlı; Diğer
sk-SK: Základ pre lak: Akryl; Nitrocelulóza (lak); Na olejovej báze; Polyuretán; Na báze šelaku; Lieh (na báze alkoholu); Syntetika / na báze živice; Na báze vody; Iné
de: Basisformulierung des Lacks: Acryl; Nitrozellulose (Lack-Stil); Ölbasiert; Polyurethan; Schellackbasiert; Spiritus (alkoholbasiert); Synthetisch/harzbasiert; Wasserbasiert; Sonstiges
nb: Lakkformuleringsbase: Akryl; Nitrocellulose (lakkstil); Oljebasert; Polyuretan; Skjellakkbasert; Sprit (alkoholbasert); Syntetisk / harpiksbasert; Vannbasert; Annet
el: Βάση σύνθεσης βερνικιού: Ακρυλικό; Νιτροκυτταρίνης (τύπου λάκας); Με βάση το λάδι; Polyurethane; Με βάση τη γομαλάκα; Οινόπνευμα (με βάση το αλκοόλ); Συνθετικό/Με βάση τη ρητίνη; Με βάση το νερό; Άλλο
zh-TW: 清漆配方基料: 壓克力; 硝化纖維 (亮光漆); 油性; 聚氨酯; 蟲膠基; 酒精基; 合成/樹脂基; 水性; 其他
fi: Lakkapohjan peruskoostumus: Akryyli; Nitroselluloosa (lakkamaali); Öljypohjainen; Polyuretaani; Sellakkapohjainen; Sprii (alkoholipohjainen); Synteettinen / hartsipohjainen; Vesipohjainen; Muu
es: Base de formulación del barniz: Acrílico; Nitrocelulosa (estilo laca); A base de aceite; Poliuretano; A base de goma laca; Alcohol (a base de alcohol); Sintético/a base de resina; A base de agua; Otro
pt-PT: Base da formulação do verniz: Acrílico; Nitrocelulose (estilo laca); À base de óleo; Poliuretano; À base de goma-laca; Espírito (à base de álcool); Sintético/à base de resina; À base de água; Outro
sl-SI: Osnova recepture laka: Akril; Nitroceluloza (v slogu laka); Na oljni osnovi; Poliuretan; Na osnovi šelaka; Spirit (na alkoholni osnovi); Na sintetični/smolni osnovi; Na vodni osnovi; Drugo
fr: Base de la formulation du vernis: Acrylique; Nitrocellulose (style laque); À base d’huile; Polyuréthane; À base de gomme-laque; Alcoolisée (à base d’alcool); Synthétique/à base de résine; À base d’eau; Autre
hu: Lakkformuláció alapja: Akril; Nitrocellulóz (lakk típusú); Olajalapú; Poliuretán; Sellakalapú; Szesz- (alkohol-) alapú; Szintetikus / Gyantaalapú; Vízalapú; Egyéb
da: Formuleringsbase for lak: Akryl; Nitrocellulose (laktype); Oliebaseret; Polyurethan; Schellakbaseret; Sprit (alkoholbaseret); Syntetisk/harpiksbaseret; Vandbaseret; Andet
ru: Основа состава лака: Акрил; Нитроцеллюлоза (лаковый тип); На масляной основе; Полиуретан; На основе шеллака; Спиртовая (на основе спирта); На основе синтетики/смол; На водной основе; Другое
ro-RO: Baza formulei lacului: Acrilic; Nitroceluloză (tip lac); Pe bază de ulei; Poliuretan; Pe bază de șerlac; Spirt (pe bază de alcool); Sintetic/pe bază de rășină; Pe bază de apă; Altele
cs: Báze laku: Akryl; Nitrocelulóza (lakový typ); Na olejové bázi; Polyuretan; Na bázi šelaku; Líh (na alkoholové bázi); Syntetické / na bázi pryskyřice; Na vodní bázi; Jiné
it: Base di formulazione della vernice: Acrilica; Nitrocellulosa (tipo lacca); A base d’olio; Poliuretanica; A base di gommalacca; A base di spirito (alcolica); A base sintetica/di resina; A base d’acqua; Altro
ko: 바니쉬 배합 기반: 아크릴; 니트로셀룰로스(래커형); 유성; 폴리우레탄; 셸락 기반; 주정(알코올 기반); 합성/수지 기반; 수성; 기타
en: Varnish formulation base: Acrylic; Nitrocellulose (lacquer-style); Oil-based; Polyurethane; Shellac-based; Spirit (alcohol-based); Synthetic/resin-based; Water-based; Other
bg-BG: База на формулата на лака: Акрил; Нитроцелулоза (тип лак); На маслена основа; Полиуретан; На основата на шеллак; Спирт (на алкохолна основа); Синтетичен/на основата на смола; На водна основа; Друго